臺灣嘉義地方法院刑事判決　　　　　　 94年度交易字第118號
　　公　訴　人　臺灣嘉義地方法院檢察署檢察官
　　被　　　告　乙○○
上列被告因過失傷害案件，經檢察官提起公訴（九十四年度偵字
第六五八二號），經本院合議庭裁定由受命法官獨任進行簡式審
判程序而為判決如下：
    主  文
乙○○因過失傷害人，處有期徒刑參月，如易科罰金以參佰元折
算壹日。
    事  實
一、乙○○於民國九十四年九月二十六日下午三時許，駕駛牌照
    號碼Ｘ五－一三二九號自小客車，沿嘉義市○區○○路四段
    由東往西方向行駛，途經嘉義市○區○○路四段一五九號前
    ，本應注意汽車行駛時，駕駛人應注意車前狀況，並隨時採
    取必要之安全措施；行車速度依當地速限不得超過五十公里
    ，而依當時係陰天日間自然光線、柏油路面乾燥無缺陷、無
    障礙物視距良好等情，並無不能注意之情事，竟疏未注意，
    貿然以約一百公里之時速超速前進，適有甲○○、林萬成分
    別駕駛牌照號碼Ｃ八－八七一○號自小客車、Ｖ九－四八一
    七號自小客貨車沿同一道路行駛，並在前方靜止等候紅燈之
    交通號誌，乙○○因車速過快，煞車不及，遂自後方追撞甲
    ○○之自小客車，致該自小客車再追撞林萬成之自小客貨車
    ，致甲○○當場受有頭部創傷之傷害。乙○○於本件車禍發
    生後，於有偵查犯罪職權之機關或公務員查知犯人前，即主
    動向到場處理事故之嘉義市警察局交通警察隊警員劉志順坦
    承肇事，自首而接受裁判。
二、案經甲○○訴由臺灣嘉義地方法院檢察署檢察官偵查起訴。
    理  由
一、本件被告乙○○所涉犯者為刑法第二百八十四條第一項前段
    法定刑為「六月以下有期徒刑、拘役或五百元以下罰金」之
    過失傷害罪，非死刑、無期徒刑、最輕本刑為三年以上有期
    徒刑之罪或高等法院管轄第一審案件。本院行準備程序中，
    被告就被訴事實為有罪之陳述（本院卷第十一頁準備程序筆
    錄），經告知簡式審判程序之旨，並聽取檢察官及被告之意
    見後，本院爰依刑事訴訟法第二百七十三條之一第一項裁定
    （本院卷第十四頁）由受命法官獨任進行簡式審判程序。因
    此，本件簡式審判程序之證據調查依刑事訴訟法第二百七十
    三條之二規定不受同法第一百五十九條第一項、第一百六十
    一條之二、第一百六十一條之三、第一百六十三條之一及第
    一百六十四條至第一百七十條規定之限制，此合先敘明。
二、訊據被告對於前揭犯罪事實均坦承不諱（本院卷第二十頁審
    判筆錄），核與被告以外之人即告訴人甲○○指訴情節、現
    場目擊者林萬成供述情節相符（交查字偵查卷第三頁訊問筆
    錄，第十五頁、第十六頁交通事故談話紀錄表），復有道路
    交通事故現場圖一份、道路交通事故調查報告表一份、交通
    事故現場照片十張附卷足憑（交查字偵查卷第十一頁至第十
    三頁、第二十頁至第二十四頁）。另告訴人確因本件車禍受
    有頭部創傷，則有卷附之財團法人嘉義基督教醫院九十四年
    九月二十六日診斷證明書一紙可參（交查字偵查卷第六頁）
    。
三、按汽車行駛時，駕駛人應注意車前狀況，並隨時採取必要之
    安全措施；行車速度，應依當地速限，道路交通安全規則第
    九十四條第三項、第九十三條第一項定有明文。被告於前揭
    時地駕駛車輛自應注意遵守上開規定，且依當時係陰天日間
    自然光線、柏油路面乾燥無缺陷、無障礙物視距良好、速限
    時速五十公里等情，有前開道路交通事故調查報告表可考，
    並無不能注意之情事，被告應注意且能夠注意之下，竟疏於
    注意，貿然以約一百公里時速之超速前進，因而撞及告訴人
    車輛，致釀本件事故，其有過失甚為灼然。而告訴人遵行交
    通法規靜止等候紅燈之交通號誌，對於被告超速追撞之行為
    ，猝不及防，則對本件車禍之發生，無任何過失責任。而告
    訴人因本件車禍受有重傷，已如前述，是被告之過失行為與
    告訴人之傷害結果間顯具有相當因果關係。本件事證明確，
    被告犯行洵堪認定。
四、核被告所為，係犯刑法第二百八十四條第一項前段之過失傷
    害罪。被告肇事之後，於有偵查犯罪職權之機關或公務員查
    知犯人前，即主動向到場處理事故之嘉義市警察局交通警察
    隊警員劉志順坦承犯行，自首而接受裁判，有嘉義市○○○
    道路交通事故肇事人自首情形紀錄表一份存卷足查（交查字
    偵查卷第十七頁），應依刑法第六十二條前段規定減輕其刑
    。爰依被告之陳述（本院卷第二十二頁至第二十三頁審判筆
    錄）、臺灣嘉義地方法院檢察署刑案資料查註紀錄表及臺灣
    高等法院被告前案紀錄表（偵字偵查卷第二頁至第三頁，本
    院卷第三頁），審酌被告出於過失而犯罪；犯罪時未受明確
    之刺激；駕駛車輛以時速約一百公里之超速前進因而煞車不
    及追撞他車之手段；未婚，無子女，目前與母親同住，父親
    辭世，一姐一妹，目前失業中，之前在電子公司上班，月入
    二萬多元之生活狀況；未有前科，素行良好；高職畢業之智
    識程度；與被害人素不相識；應負全部過失責任；告訴人因
    本件車禍所受傷害之程度；尚未與告訴人達成民事和解賠償
    損害；尚能坦承犯行之態度等一切情狀，判處如主文所示之
    刑，並諭知易科罰金之折算標準，以示懲儆。
據上論斷，應依刑事訴訟法第二百七十三條之一第一項、第二百
九十九條第一項前段，刑法第二百八十四條第一項前段、第六十
二條前段、第四十一條第一項前段，罰金罰鍰提高標準條例第一
條前段、第二條，判決如主文。
本案經檢察官陳昭廷到庭執行職務。
中　　華　　民　　國　　94　　年　　12　　月　　16　　日
                              臺灣嘉義地方法院交通法庭
                                  法　官  張  道  周
上列正本證明與原本無異。
如不服本判決，應於判決送達後10日內向本院提出上訴狀（應附
繕本）。告訴人或被害人如對於本判決不服者，應具備理由請求
檢察官上訴，其上訴期間之計算係以檢察官收受判決正本之日期
為準。
中　　華　　民　　國　　94　　年　　12　　月　　16　　日
                                  書記官  黃  意  雯
附錄本判決論罪法條全文
刑法第二百八十四條第一項
因過失傷害人者，處六月以下有期徒刑、拘役或五百元以下罰金
，致重傷者，處一年以下有期徒刑、拘役或五百元以下罰金。
